Luisa M. Mimmi

Esperta in gestione e monitoraggio di politiche per lo sviluppo

Economista dello sviluppo con Master in Politiche Pubbliche (Georgetown University) e solida formazione in econometria e statistica. Esperienza professionale di oltre 10 anni presso Banche Multilaterali di Sviluppo con specializzazione nel disegno e implementazione di studi diagnostici, monitoraggio e valutazione di impatto per progetti di sviluppo in America Latina, Africa e Sud-Est Asiatico. Area di specializzazione: politiche innovative per favorire l'accesso universale a servizi infrastrutturali di base (abitazione, elettricità, acqua e servizi igienico-sanitari, mobilità, etc.). Conoscenza approfondita e competenza nell'uso di dati aperti, piattaforme open source, software e algoritmi per analisi avanzata di dati applicati alla cooperazione e allo sviluppo.

ESPERIENZA PROFESSIONALE

• Banca Inter-Americana dello Sviluppo (Div. Infrastruttura - Washington, DC):

Research Fellow 2018-Oggi

Indagini statistiche multi-paese ed analisi sui dati relativi a offerta e domanda di acqua e servizi igienico-sanitari in America Latina | Co-autore del Rapporto Annuale di IADB sulle Infrastrutture in America Latina - in preparazione per il 2020

• Banca Mondiale (presso 2 Fondi Fiduciari, Settore Sviluppo Sostenibile - Washington, DC):

Sr. Monitoring & Evaluation Specialist

2009-2018

Coordinazione tecnica di prestiti e sovvenzioni per l'accesso inclusivo e sostenibile a servizi di base (abitazione, elettricità, acqua e servizi igienico-sanitari, trasporti) in vari paesi in via di sviluppo | Supervisione di un portafoglio di valutazioni di impatto condotte con analisi sul campo a Mumbai (India), Nairobi (Kenya), Kampala (Uganda) e di villaggi rurali della periferia di Dhaka (Bangladesh) | Redazione di vari rapport periodici, articoli e presentazioni per i finanziatori Europei dei Fondi Fiduciari Multilaterali

• Banca Inter-Americana dello Sviluppo (Div. Promozione Sociale, Washington, DC):

Research Assistant 2008-2009

Supporto a cooperazione tecnica con il Municipio di Fortaleza (Brasile) sul "Programma Integrato di Inclusione Sociale per i Giovani" e preparazione di successivo prestito finalizzato | Analisi comparata di 8 casi internazionali di promozione della imprenditorialità giovanile e microcredito in contesti svantaggiati

• AVSI (Nonprofit per Inclusione Sociale - Rio de Janeiro e Belo Horizonte, Brasile):

Summer Intern Estate 2007

Partecipazione ad attività sul campo e compilazione dei dati sul progetto "Conviver" promosso da AVSI e dalla locale utilità CEMIG per l'accesso legale e sostenibile all'energia elettrica dei residenti in varie favelas (baraccopoli) di Belo Horizonte

• Value Partners S.p.A - (Milano):

Business Intelligence Analyst

2001-2006

Valutazione posizionamento competitivo e business intelligence per clienti pubblici e privati attivi in Italia, Europa, America Latina, Asia Sud-Orientale e Nord Africa | Analisi della fattibilità e profittabilità di iniziative di Corporate Social Responsability per vari clienti in diversi settori

ALTRE ESPERIENZE PROFESSIONALI

Revisore per riviste specializzate: "Energy Policy"; "Journal of the Association of Environmental and Resource Economists"

Relatore alla conferenza: "The Regulation of Public Utilities of the Future in Latin America and the Caribbean" - Banca Inter-Americana dello Sviluppo. 5-6 Settembre, 2018

Coordinatore per la Global Water Practice nella preparazione del primo "Geospatial Day" alla Banca Mondiale - 1 Novembre, 2016

Delegato alla conferenza "World Water Week" - Stoccolma, Svezia. 26-31 Agosto, 2012

Moderatore Esperto al "Workshop Regional sulla Valuatazione d'Impatto *Turning Promises into Evidence*" co-organizzato da organized by Banca Mondiale e Spanish Impact Evaluation Fund (SIEF) - Dhaka, Bangladesh. Ottobre 2011

Analista di dati di Fundraising (pro bono) per Organizzazione Nonprofit New York Encounter

ISTRUZIONE E FORMAZIONE

10 INCLIONE ET CHIMETONE	
Georgetown University (Washington DC, USA), Master in Politiche Pubbliche - 2 anni	2008
Università degli Studi di Pavia (Italia), Laurea in Economia e Commercio - 4 anni	2001
Lice Scientifico T. Olivelli (Pavia, Italia), Maturità Scientifica	1994
CORSI E CERTIFICAZIONI	
• Banca Inter-Americana dello Sviluppo: Machine Learning (ML) (7 weeks)	2019
• Banca Mondiale: Household Surveys in the Post-2015 Development Agenda (2 days)	2018
• MIT-JPAL (online EdX): Evaluating Social Programs (4 weeks)	2017
• Duke (online Coursera): Managing Big Data with MySQL (5 weeks)	2017
• MIT-JPAL (online EdX): The Analytics Edge (9 weeks)	2016
• UC-Davis (online Coursera): Fundamentals of GIS (4 weeks)	2016
• General Assembly: SQL Bootcamp (1 day)	2016
• Duke (online Coursera): Data Analysis and Statistical Inference (10 weeks)	2015

CAPACITÀ LINGUISTICHE

Italiano (madrelingua), Inglese (C2), Spagnolo (C1), Portoghese (B2)

CAPACITÀ INFORMATICHE

Analisi Dati e Statistica (R, Stata, SAS, MS Excel)

Gestione Database (SQL Server, MS Access, Salesforce)

GIS livello base (ArcGIS, QGis, GeoDa)

Altre Piattaforme/Software livello base (Git, Github, Unix Shell, AWS services)

BORSE DI STUDIO

2007/2008 Borsa di studio "Ingenio" per ricercatori all'estero - Regione Lombardia (Italy)

2006/2007 Borsa di studio "Ambassadors of Goodwill" per studi post-grado - Rotary Foundation International

1997/98 Borsa di studio "Socrates-Erasmus" per anno accademico alla Universidad Autonoma de Madrid (Spagna) - European Union (EU)

PUBBLICAZIONI

Riviste Scientifiche

Patel, A. Christian Borja-Vega, Mimmi, L. M., Soukup, T., Kolomaznik, J., Marcia, M., Lee, H. Bhan, T. 2019 (Under Review) *Predicting Deprivations in Housing and Basic Services from Space in the Slums of Dhaka*.

Mimmi, L. M. 2014. From informal to authorized electricity service in urban slums: Findings from a household level survey in Mumbai. Energy for Sustainable Development, Vol. 21, pages 66-80.

Mimmi, L. M., and S. Ecer. 2010. *An econometric study of illegal electricity connections in the urban favelas of Belo Horizonte, Brazil*. Energy Policy, Vol. 38(9), pages 5081-5097.

Report Tecnici

Mimmi L. M., Borja-Vega, C., Patel, A., Bhan, T., Mundt, M., Lee, H. Y., Soukup, T. and Kolomaznik, J. 2017. "Predicting Deprivations in Housing and Basic Services from Space: A Pilot Study in Slums of Dhaka, Bangladesh. Working Paper" (pre-print). Washington DC, World Bank.

Rodriguez, D. J.; Suardi, M. A.; Ham, M.; Mimmi, L. M.; Goksu, A. J. 2014. "Applying results-based financing in water investments". Water partnership program (WPP); Water papers. Washington DC, World Bank.

Mimmi, L. M. 2012. "Assessing the Demand for Improved Electricity in Urban Slums: Findings from a Baseline Household Survey in Mumbai". Working Paper. Washington DC, World Bank.

Mimmi, L. M. 2012. "Should we re-evaluate what to evaluate (and how)?" GPOBA evaluation notes; no. 1. Washington DC, World Bank.

Johannes, L, Mimmi, L.M., Mumssen Y. 2010. "A Snapshot of the OBA Universe". World Bank, April 2010.

Mimmi, L. M. 2009. "Youth Employment and Entrepreneurship Programs: A Review of Eight Best Practices". Washington DC, Social Protection and Health Division, IADB.

Mimmi, L. M. 2008. "Demand-driven solutions to illegal electricity connections - A preliminary evaluation of the "Conviver" program in the urban favelas of Belo Horizonte, Brazil (Master's Thesis)". Georgetown Public Policy Institute; Washington, DC.

Mimmi, L. M. 2001. "Italian SMEs internationalization patterns within the Euro-Mediterranean Partnership. (Tesi di Laurea)". Università di Pavia, Italy.

Presentazioni e Seminari

2019 "Predicting deprivations in housing and basic services from space in slums of Dhaka", durante la sessione "Drawing policy advice from land data analysis". Presso la Annual Conference on Land and Poverty. Banca Mondiale. Washington D.C.

2017 "Integrating Multi-Dimensional Data for Inclusive and Sustainable Development of Urban Slums". Banca Mondiale. Washington D.C.

2014 "The Water Partnership Program M&E Framework: Lessons Learned". Banca Mondiale. Washington, D.C.

2012 "Sampling, WTP and Demand Assessment: Findings from a Household Survey in 3 Urban Slums of Mumbai.". Banca Mondiale. Washington, D.C.

2011 "OBAdata Website Launch.". Banca Mondiale. Washington, D.C.

2011 "Result-Based Financing: energy applications around the world". EnergyLab. Milano, Italia.

2009 "Youth Employment and Entrepreneurship Programs: Eight Best Practices.". Banca Inter-Americana dello Sviluppo. Washington, D.C.

Articoli Divulgativi

Mimmi, Luisa M. and Fabiana Machado. 2019. "Technological disruption: a look into the future innovation in water and sanitation." January 21, 2019. IADB Water Blog

Mimmi, Luisa M., Borja-Vega Christian, and Amit Patel. 2017. "Predicting Slum Dwellers' Deprivations from Space: A Pilot Study on Dhaka." November 15, 2017. World Bank Water Blog

Mimmi, Luisa M. 2016. "Open Spatial Data for Resilience in Tanzania: Lessons Learned from 'Dar Ramani Huria.'" November 15, 2016. Personal Blog

Mimmi, Luisa M. 2009. "Sussidiarietà e Sviluppo: L'elettricità nelle Favelas dell'America Latina." February 28, 2009. Personal Blog.